# 陈版主，股份支付确认问题

提问人：苏若是果果 时间：2023-08-15 19:47:02
求教陈版主：IPO企业A公司的一个持股平台，持股平台的合伙人是A公司的实控人，持股平台对A公司持有的股份按照 1 元每股已经实缴到位。这里面有部分股份是后期是给员工的股份支付使用的。后股权激励协议按照 7 元的行权价格签订，且会将原来这部分股份的 1 元出资价格按照还给实控人，剩余的部分留在持股平台，前期持股平台对A公司的股份已经实缴到位，员工行权时的差价 6 元不会再注入A公司。（ 1 ）可否将这个 1 元和 7 元之间的差价放在持股平公司，作为持股平台的资本公积；（ 2 ）这部分的股份支付的授予价格是否可以按照 7 元计算，即股权公允价值减去 7 元，作为期权的价格。

回答人：chenyiwei
1 、该差额 6 元如放在持股平台，有何意义？后续有何适用计划？另外，持股平台多为合伙企业，而合伙企业是没有资本公积概念的。
2 、授予价格是授予作为最终激励对象的员工的价格，即员工为取得这些激励股份所支付的货币金额。如果员工需支付 7 元取得激励股份（不论是支付给谁），则股份支付的公允价值为标的股份的公允价值减去 7 元。